臺灣臺北地方法院刑事判決　　　　　　　95年度易字第1628號
公　訴　人　臺灣臺北地方法院檢察署檢察官
被　　　告　甲○○
　　　　　　　　　　）
上列被告因竊盜案件，經檢察官提起公訴（95年度偵字第13923
號）暨移送併案審理（台灣士林地方法院檢察署95年度偵字第78
48、8706號），嗣因被告就被訴事實為有罪之陳述，經本院告知
簡式審判程序意旨，並聽取公訴人及被告之意見後，本院合議庭
裁定由受命法官獨任依簡式審判程序審理，判決如下：
    主  文
甲○○連續踰越安全設備、於夜間侵入有人居住之建築物竊盜，
累犯，處有期徒刑壹年貳月。
    事  實
一、甲○○前因違反毒品危害防制條例案件，分別經台灣士林地
    方法院於民國92年2月28日以91年度訴字第604號判處有期徒
    刑7月確定，於93年7月26日以93年度易字第417號判處有期
    徒刑7月確定，於93年3月18日入監執行，並接續執行至94年
    4月18日執行完畢。竟仍不知悔改，復意圖為自己不法之所
    有，基於竊盜之概括犯意，先後於：(一)95年6月10日凌晨3時
    許，至位於台北市○○區○○路3段256巷16號之台北市觀音
    佛祖慈聖宮（下稱慈聖宮），推開並踰越廟門旁屬於安全設
    備之窗戶後，潛入該有人居住之建築物，並以徒手竊取廟內
    神像上所掛之金牌約2、30片、置於神案上之紅包約2、3只
    （內有現金約10萬元）及鋁製功德箱（約30公分X40公分，
    內有現金約4萬元）乙個，得手後欲再次進入廟內找尋值錢
    物品時，為廟祝丙○○發覺，經丙○○加以追趕後，仍為其
    逃逸。(二)95年6月16日下午1時30分許，行經台北市○○區○○街240號房屋後門處，趁屋主丁○○未注意之際，潛入屋
    內著手竊取放置在儲藏室之排油煙機1台及不鏽鋼水槽1組（
    價值合計約1萬元），正欲將物品搬離房屋時，適為丁○○
    立即發現，報警當場查獲而未得手。(三)95年6月18日上午6時
    許，在台北市○○區○○路某處，向不知情之友人陳威志借
    用車號DD-4460號自用小客車，隨即於同日上午7時30分，駕
    車前往台北市○○區○○街154巷4號乙○○所經營之資源回
    收場內，趁大門半掩之機會，進入辦公室，以徒手竊取乙○○放置於抽屜內之現金新台幣（下同）3萬元，得手後旋即
    逃逸，嗣經乙○○記下車號，報警循線於同月27日晚間11時
    許，在台北市中山區○○○路○段127之1號查獲。
二、案經乙○○訴由台北市政府警察局中山分局報告台灣台北地
    方法院檢察署檢察官偵查起訴，及丁○○、丙○○訴由台北
    市政府警察局內湖分局報告台灣士林地方法院檢察署檢察官
    移送併案審理。
    理  由
壹、程序方面：
    按本件被告甲○○所犯係死刑、無期徒刑、最輕本刑為3年
    以上有期徒刑以外之罪，其於準備程序就前揭被訴事實為有
    罪之陳述，經受命法官告知簡式審判程序之旨，並聽取其與
    公訴人之意見後，本院認無不得或不宜改依簡式審判程序進
    行之處，爰依刑事訴訟法第273條之1第1項、第284條之1，
    裁定本件由受命法官獨任進行簡式審判程序，合先敘明。
貳、實體方面：
一、訊據被告對於上揭犯罪事實均坦承不諱，核與告訴人乙○○
    、丁○○、丙○○於警詢時之指述相符（見95年度偵字第13
    923號卷第11頁、士林地檢署95年度偵字第7848號卷第10、1
    1頁、95年度偵字第8706號卷第10至12頁），並經證人陳威
    志證述綦詳（見95年度偵字第13923號卷第13頁），此外，
    復有自願搜索同意書、扣押筆錄、扣押物品目錄表、贓物認
    領保管單各3份、偵查報告乙份、監視錄影翻拍照片5幀、慈
    聖宮現場勘驗照片12幀及丁○○屋內現場照片2幀附卷可稽
    （見95年度偵字第13923號卷第15至19頁、士林地檢署95 年
    度偵字第7848號卷第13至25頁、95年度偵字第8706號卷第14
    至27頁），是依前述補強證據，足資擔保被告於本院審理時
    所為前開任意性自白具有相當程度之真實性，而得使本院確
    信被告前述自白與事實相符，揆諸刑事訴訟法第156條第1項
    「被告之自白，非出於強暴、脅迫、利誘、詐欺、違法羈押
    或其他不正之方法，且與事實相符者，得為證據」及第2項
    「被告之自白，不得作為有罪判決之唯一證據，仍應調查其
    他必要之證據，以察其是否與事實相符」規定，本院自得採
    為論科之依據。從而，本件事證明確，被告之犯行均堪認定
    ，應予依法論科。
二、論罪科刑部分：
  （一）查被告行為後，刑法部分條文業於94年2月2日修正公布
        ，並於95年7月1日施行。按「行為後法律有變更者，適
        用行為時之法律。但行為後之法律有利於行為人者，適
        用最有利於行為人之法律」，修正後刑法第2條第1項定
        有明文，此條規定乃與刑法第1條罪刑法定主義契合，
        而貫徹法律禁止溯及既往原則，係規範行為後法律變更
        所生新舊法律比較適用之準據法，是刑法第2條本身雖
        經修正，但既屬適用法律之準據法，本身尚無比較新舊
        法之問題，應一律適用裁判時之刑法第2條規定以決定
        適用之刑罰法律。又以本次刑法修正之比較新舊法，應
        就罪刑有關之共犯、未遂犯、想像競合犯、牽連犯、連
        續犯、結合犯，以及累犯加重、自首減輕暨其他法定加
        減原因（如身分加減）與加減例等一切情形，綜其全部
        罪刑之結果而為比較（最高法院95年度第8次刑庭會議
        決議可資參照）。茲分述如下：
      1.刑法第320條第1項之竊盜罪，其法定刑為「5年以下有
        期徒刑、拘役或銀元500元以下罰金」，又刑法第306條
        第1項之侵入住宅罪，其法定刑為「1年以下有期徒刑、
        拘役或銀元300元以下罰金」，依95年6月14日增訂，並
        於95年7月1日施行之刑法施行法第1條之1規定：「中華
        民國94年1月7日刑法修正施行後，刑法分則編所定罰金
        之貨幣單位為新台幣。94年1月7日刑法修正時，刑法分
        則編未修正之條文定有罰金者，自94年1月7日刑法修正
        施行後，就其所定數額提高為30倍。但72年6月26日至
        94 年1月7日新增或修正之條文，就其所定數額提高為3
        倍」，修正後刑法第33條第5款規定：「主刑之種類如
        下：五罰金：新台幣1千元以上，以百元計算之」，是
        依修正後之法律，刑法第320條第1項竊盜罪得科處之罰
        金刑最高為新台幣1萬5千元、最低為新台幣1千元，刑
        法第306條第1項侵入住宅罪得科處之罰金刑最高為新台
        幣9千元、最低為新台幣1千元，然依被告行為時之刑罰
        法律，即罰金罰鍰提高標準條例第1條前段規定之提高
        倍數10倍及刑法第33條第5款規定之罰金最低額銀元1元
        計算，上開兩罪之罰金刑最高分別為銀元5千元、3千元
        ，最低額均為銀元10元，換算為新台幣，最高額分別為
        新台幣1萬5千元、9千元，雖與新法之最高額相同，然
        最低額僅為新台幣30元，因此，比較修正前後之規定，
        自以修正前之規定較有利於被告。
      2.被告行為後，刑法第55條關於牽連犯之規定業經刪除，
        依修正前之規定，應從一重處斷，惟依修正後之規定，
        被告所犯各罪，應予分論併罰，故依修正前刑法第55條
        規定，較有利於被告。
      3.修正後刑法第56條規定，業已刪除連續犯之規定，故連
        續數行為而犯同一罪名，依修正前刑法第56條規定，應
        以一罪論，僅得加重其刑，但依修正後規定，已無連續
        犯可資適用，即應將各次犯行以數罪併合處罰，是以適
        用修正前關於連續犯之規定，自係對被告較為有利。
　    4.準此而論，經比較新舊法之結果，以修正前之規定對被
      　告較為有利，自應依刑法第2條第1項前段規定，適用行
        為時之修正前規定，合先敘明。
  （二）按刑法第321條第1項第2款規定將門扇、牆垣、其他安
        全設備並列，則所謂門扇係專指門戶而言，應屬狹義─
        指分隔住宅或建築物內外之間之出入口大門而言，而所
        謂其他安全設備，係指門扇、牆垣以外，依通常觀念足
        認防盜之一切設備而言，如電網、門鎖、以及窗戶等（
        台灣高等法院暨所屬法院72年度法律座談會刑事類第28
        號提案研討結果參照），又所謂「毀越門扇」，係指「
        毀壞」及「踰越」而言。本件事實欄(一)部分，被告係以
        徒手推開慈聖宮廟門旁之窗戶，潛入有人居住之廟裡行
        竊，顯係以踰越安全設備之方式進入有人居住之建築物
        竊取財物，是核被告事實欄(一)部分，係犯刑法第321 條
        第1項第1款、第2款之踰越安全設備、於夜間侵入有人
        居住之建築物竊盜罪，其事實欄(二)部分，於尚未得手之
        際，即為告訴人丁○○發覺報警查獲而未得逞，應屬未
        遂階段，係犯刑法第306條第1項之侵入住宅及刑法第32
        0條第3項、第1項之普通竊盜未遂罪，其事實欄(三)部分
        ，係犯刑法第320條第1項之普通竊盜罪。被告先後多次
        普通竊盜及加重竊盜犯行，時間緊接，雖有普通竊盜、
        加重竊盜及既遂、未遂之分，惟刑法第321條各款僅為
        加重條件，所犯係構成要件相同之罪，顯均基於概括犯
        意反覆為之，為連續犯，仍應依修正前刑法第56規定，
        論以情節較重之踰越安全設備、於夜間侵入有人居住之
        建築物竊盜罪，並加重其刑。被告所犯上開連續加重竊
        盜及侵入住宅2罪之間，有方法結果之牽連關係，依修
        正前刑法第55條之規定，應從較重之連續踰越安全設備
        、於夜間侵入有人居住之建築物竊盜罪處斷。公訴人就
        被告事實欄(二)侵入住宅部分，雖漏載論罪法條，惟已於
        事實欄載明該犯罪事實，本院自應併予審理。公訴人起
        訴事實雖未敘及被告如事實欄(一)(二)所示之犯行，惟該部
        分事實與已起訴之事實，既有連續犯之裁判上一罪關係
        ，應為起訴效力所及，本院自應併予審究，附此敘明。
  （三）查被告前因違反毒品危害防制條例案件，分別經台灣士
        林地方法院於92年2月28日以91年度訴字第604號判處有
        期徒刑7月確定，於93年7月26日以93年度易字第417號
        判處有期徒刑7月確定，於93年3月18日入監執行，並接
        續執行至94年4月18日執行完畢等情，有台灣高等法院
        被告前案紀錄表乙份在卷可參，其受徒刑之執行完畢，
        5年以內再犯本件有期徒刑以上之罪，無論依修正前刑
        法第47條或95年7月1日修正施行之刑法第47條第1項規
        定，均構成累犯，並無法律實質變更，對被告而言，並
        無有利或不利之情形，應不生新舊法比較之問題（台灣
        高等法院暨所屬法院95年度12月法律座談會刑事類提案
        第8號研討結果參照），故逕依修正後刑法第47條第1項
        規定，加重其刑，並依法遞加重之。爰審酌被告有搶奪
        、侵占、傷害、竊盜、妨害兵役、毒品、違反麻醉藥品
        管理條例等多項前科，素行不良，有上開前科紀錄表可
        按，猶不知悔改，不思以正當方式獲取財物，徒謀不勞
        而獲，而竊取他人財物，危害社會治安匪淺，實不宜寬
        貸；另考量其事後坦承犯行，及所竊取之財物業已分別
        發還告訴人乙○○、丁○○、丙○○保管，可見其等所
        受損害已有所減輕等一切情狀，量處如主文所示之刑，
        以資懲儆。
據上論斷，應依刑事訴訟法第273條之1第1項、第299條第1項前
段，刑法第2條第1項前段、第306條第1項、第321條第1項第1款
、第2款、第47條第1項、修正前刑法第56條、第55條，罰金罰鍰
提高標準條例第1條前段，判決如主文。
本案經檢察官孫小萍到庭執行職務。
中　　華　　民　　國　　96　　年　　1 　　月　　18　　日
　　　　　　　　　刑事第十三庭  法　官  鍾素鳳
以上正本證明與原本無異。
如不服本判決，應於送達後10日內，向本院提出上訴狀。
                                書記官  陳鳳瀴
中　　華　　民　　國　　96　　年　　1 　　月　　18　　日
附錄本判決論罪之法條：
刑法第306條
　　無故侵入他人住宅、建築物或附連圍繞之土地或船艦者，處
  　1年以下有期徒刑、拘役或3百元以下罰金。
　　無故隱匿其內，或受退去之要求而仍留滯者，亦同。
刑法第320條
    意圖為自己或第三人不法之所有，而竊取他人之動產者，為
    竊盜罪，處5年以下有期徒刑、拘役或 5 百元以下罰金。
　　意圖為自己或第三人不法之利益，而竊佔他人之不動產者，
  　依前項之規定處斷。
　　前二項之未遂犯罰之。
刑法第321條
　　犯竊盜罪而有左列情形之一者，處6月以上、5年以下有期徒
  　刑：
  　一　於夜間侵入住宅或有人居住之建築物、船艦或隱匿其內
    　　而犯之者。
 　 二　毀越門扇、牆垣或其他安全設備而犯之者。
　　三  攜帶兇器而犯之者。
　　四  結夥三人以上而犯之者。
　　五  乘火災、水災或其他災害之際而犯之者。
　　六  在車站或埠頭而犯之者。
　　前項之未遂犯罰之。
